臺灣高雄地方法院刑事判決
111年度簡上字第113號
上  訴  人  
即  被  告  王名富





上列上訴人即被告因賭博案件，不服本院高雄簡易庭110年度簡
字第3515號中華民國111年2月22日刑事簡易判決（偵查案號：11
0年度偵字第20938號），提起上訴，本院管轄之第二審合議庭判
決如下：
    主  文
上訴駁回。
    事實及理由
一、按被告於第二審經合法傳喚，無正當之理由不到庭者，得不
    待其陳述，逕行判決，刑事訴訟法第371條定有明文。又對
    於簡易判決有不服而上訴者，得準用上開規定，同法第455
    條之1第3項亦有明定。本件上訴人即被告王名富經本院合法
    傳喚後，無正當理由未到庭，此有戶役政連結作業系統個人
    基本資料查詢結果、臺灣高等法院在監在押全國紀錄表、本
    院送達證書及刑事報到單在卷可參，揆諸前揭規定，爰不待
    其陳述逕為一造辯論判決。
二、證據能力部分：
   按被告以外之人於審判外之陳述，雖不符前4條之規定，而經
   當事人於審判程序同意作為證據，法院審酌該言詞陳述或書
   面陳述作成時之情況，認為適當者，亦得為證據。當事人、
   代理人或辯護人於法院調查證據時，知有第159條第1項不得
   為證據之情形，而未於言詞辯論終結前聲明異議者，視為有
   前項之同意，刑事訴訟法第159條之5規定甚明。本件作為證
   據使用之相關審判外陳述，均未經檢察官及被告於本院審理
   過程中聲明異議，本院並審酌該等陳述作成時之情況正常，
   所取得過程並無瑕疵，且與本案相關之待證事實具有關連性
   ，認適當作為證據，依前開刑事訴訟法第159條之5規定，認
   上開陳述具有證據能力。
三、本案經本院審理結果，認第一審判決認事用法及量刑均無不
    當，應予維持。並引用第一審簡易判決書記載之事實、證據
    及理由（如附件）。
四、被告上訴理由略以：我不服原審判決云云。
五、駁回上訴之理由：
    關於刑之量定，係實體法上賦予法院得為自由裁量之事項，
    茍已斟酌刑法第57條各款所列情狀，而未逾越法定刑度，或
    濫用其權限，即不得任意指摘為違法。原審以被告犯罪事證
    明確，適用刑事訴訟法第449條第1項前段、第3項、第450條
    第1項、第454條第1項，刑法第28條、第268條、第55條、第
    62條前段、第41條第1項前段、第38條第2項前段、第38條之
    1第1項前段、第3項，刑法施行法第1條之1第1項等規定，並
    審酌被告不思以正途取財，竟藉由擔任賭博網站代理商牟取
    不法利益，助長社會投機僥倖之不良風氣，鼓勵他人藉由射
    悻性活動謀取利益，且利用網際網路無遠弗屆、幾無時間限
    制及難以查緝之特性提供賭博平台予賭客使用，所為實不足
    取；惟念及被告犯後坦承犯行，態度尚可，兼衡被告代理簽
    賭網站之期間僅1個月而尚非甚長、其參與簽賭網站之分工
    情形、所招攬之賭博會員人數、經營之規模、所獲利益及犯
    罪造成社會之危害等情，並考量被告於警詢時自述之智識程
    度、職業暨家庭經濟狀況（見警卷第1頁）等一切具體情狀
    ，量處有期徒刑2 月，並諭知以新臺幣（下同）1,000 元折
    算1 日之易科罰金折算標準。另扣案之Lenovo筆記型電腦1
    台（含電源線）、蘋果廠牌iPhone手機1支（含門號0000000
    000號SIM卡1張），均係被告所有並分別供經營賭博網站、
    與賭客楊瑋傑聯繫賭資事宜所用之物，爰依刑法第38條第2
    項前段宣告沒收；又被告自110年9月起經營賭場，迄至為警
    查獲為止，共獲利約19,795元，核屬被告本案之犯罪所得，
    且未據扣案，應依刑法第38條之1第1項前段、第3項之規定
    宣告沒收，於全部或一部不能沒收或不宜執行沒收時，追徵
    之。經核原審認事用法均無違誤，量刑亦已考量本案犯罪情
    節輕重等諸般情狀，要無任何逾越法定刑度或濫用權限之處
    ，揆諸上開說明，本院即應予以尊重，不得任意指摘其為違
    法。故被告猶以前詞提起上訴，為無理由，應予駁回。
據上論斷，應依刑事訴訟法第455 條之1 第1 項、第3 項、第36
8 條、第371 條、第373 條，判決如主文。
本案經檢察官鄭舒倪聲請簡易判決處刑，檢察官李文和到庭執行
職務。
中　　華　　民　　國　　111 　年　　8 　　月　　9 　　日
                  刑事第四庭  審判長  法  官  王俊彥
                                      法  官  陳芷萱
                                      法  官  姚億燦
以上正本證明與原本無異。
不得上訴。
中　　華　　民　　國　　111 　年　　8 　　月　　9 　　日
                                      書記官  莊昕睿
附件：
臺灣高雄地方法院刑事簡易判決　　　　 110年度簡字第3515號
聲　請　人　臺灣高雄地方檢察署檢察官
被　　　告  王名富
上列被告因賭博案件，經檢察官聲請以簡易判決處刑（110年度
偵字第20938號），本院判決如下：
     主  文
王名富共同犯圖利聚眾賭博罪，處有期徒刑貳月，如易科罰金，
以新臺幣壹仟元折算壹日。扣案之Lenovo筆記型電腦壹台（含電
源線）、蘋果廠牌iPhone手機壹支（含門號○○○○○○○○○○號SIM卡
壹枚）均沒收；未扣案之新臺幣壹萬玖仟柒佰玖拾伍元沒收，於
全部或一部不能沒收或不宜執行沒收時，追徵之。
    事實及理由
一、王名富與真實姓名年籍均不詳、綽號「猴子」之成年男子上
    線組頭，共同基於意圖營利聚眾賭博及意圖營利供給賭博場
    所之犯意聯絡，自民國110年9月起至110年9月25日為警查獲
    時止，在其位於高雄市○○區○○○街00號之居所，以其所有之L
    enovo筆記型電腦連結網際網路至「卡利系統娛樂城」賭博
    網站，並向綽號「猴子」之成年男子取得帳號、密碼後，即
    擔任該賭博網站之代理，對外招攬不特定賭客至上開網站進
    行對賭，賭博方式則為由王名富提供賭客帳號、密碼於該網
    站下注對賭，以百家樂賭博遊戲作為賭博標的，而以此方式
    聚集不特定多數人參與賭博並供給賭博場所；王名富復與賭
    客結算並會面交付賭金，再固定於每週日在王名富住處附近
    交付賭資予上線組頭「猴子」或其委託之人，王名富則可抽
    取以百分之10賭資計算之佣金以牟利。嗣因賭客楊瑋傑於11
    0年9月初經王名富招攬而參與上開賭博，因尚有新臺幣（下
    同）3萬元之賭金未償還，雙方遂於110年9月25日12時10分
    許在高雄市○○區○○○路00號之麥當勞前協商清償方式，經警
    據報到場處理，王名富即主動向警方坦承上情，並同意警方
    搜索其居所，扣得HP筆記型電腦1台（含電源線）、Lenovo
    筆記型電腦1台（含電源線）、空白本票本1本及蘋果廠牌iP
    hone手機1支（含門號0000000000號SIM卡1張）而悉上情。
二、上開犯罪事實，業據被告王名富於警詢及偵查中坦承不諱，
    核與證人即賭客楊瑋傑於警詢之證述情節相符，復有被告與
    證人楊瑋傑之通訊軟體「Telegram」對話紀錄截圖、上開娛
    樂城盈虧資料之網頁擷圖、自願受搜索同意書、高雄市政府
    警察局鹽埕分局搜索扣押筆錄、扣押物品目錄表、扣押物品
    清單、上開娛樂城網站之網頁截圖及扣押物照片在卷可憑，
    足認被告前揭任意性自白與事實相符。從而，本案事證明確
    ，被告上開犯行堪以認定，應依法論罪科刑。
三、核被告王名富所為，係犯刑法第268條前段之圖利供給賭博
    場所罪、同條後段之圖利聚眾賭博罪。被告自110年9月不詳
    日期起至110年9月25日為警查獲止，供給賭博場所、聚眾賭
    博以營利之行為，係基於單一犯罪目的之行為決意，在密切
    接近之時、地接續實行，並侵害同一社會法益，各行為間之
    獨立性極為薄弱，在刑法評價上，應視為數個舉動之接續施
    行，合為包括之一行為予以評價較為合理，屬接續犯，應各
    僅論以一罪。被告以一行為觸犯上述2罪名，為想像競合犯
    ，應依刑法第55條規定，從情節較重之圖利聚眾賭博罪處斷
    。又被告與真實姓名、年籍不詳之上游組頭「猴子」間，有
    犯意聯絡及行為分擔，應依刑法第28條之規定論以共同正犯
    。又本件被告在上開麥當勞與賭客楊瑋傑商討賭債事宜時，
    經警方向前瞭解案情，即主動向警方坦承上開犯行，並同意
    警方至其居所執行搜索等節，有高雄市政府警察局鹽埕分局
    111年2月8日高市警鹽分偵字第11170142400號函暨所檢附之
    職務報告在卷可稽（見本院卷第15頁、第21頁），堪認被告
    係於有偵查犯罪權限之機關發覺其本件犯行之前，即向警員
    自首進而接受裁判無訛，爰依刑法第62條前段之規定，減輕
    其刑。
四、爰以行為人之責任為基礎，審酌被告不思以正途取財，竟藉
    由擔任賭博網站代理商牟取不法利益，助長社會投機僥倖之
    不良風氣，鼓勵他人藉由射悻性活動謀取利益，且利用網際
    網路無遠弗屆、幾無時間限制及難以查緝之特性提供賭博平
    台予賭客使用，所為實不足取；惟念及被告犯後坦承犯行，
    態度尚可，兼衡被告代理簽賭網站之期間僅1個月而尚非甚
    長、其參與簽賭網站之分工情形、所招攬之賭博會員人數、
    經營之規模、所獲利益及犯罪造成社會之危害等情，並考量
    被告於警詢時自述之智識程度、職業暨家庭經濟狀況（見警
    卷第1頁）等一切具體情狀，量處如主文所示之刑，並諭知
    易科罰金之折算標準，以資懲儆。
五、沒收：
  ㈠扣案之Lenovo筆記型電腦1台（含電源線）、蘋果廠牌iPhone
    手機1支（含門號0000000000號SIM卡1張），均係被告所有
    並分別供經營上開賭博網站、與賭客楊瑋傑聯繫賭資事宜所
    用之物，業經被告於警詢時供承在卷（見警卷第2頁至第4頁
    ），並有前開通訊軟體「Telegram」對話紀錄截圖在卷可參
    （見警卷第4-1頁），爰依刑法第38條第2項前段宣告沒收。
  ㈡又被告於警詢時供稱其自110年9月起經營賭場，迄至為警查
    獲為止，共獲利約19,795元等語（見警卷第3頁），核屬被
    告本案之犯罪所得，且未據扣案，應依刑法第38條之1第1項
    前段、第3項之規定宣告沒收，於全部或一部不能沒收或不
    宜執行沒收時，追徵之。
  ㈢至另扣案之HP筆記型電腦1台及空白本票1本，卷內尚無證據
    證明與被告本案犯行相關，爰均不予宣告沒收。
六、依刑事訴訟法第449條第1項前段、第3項、第450條第1項、
    第454條第1項，刑法第28條、第268條、第55條、第62條前
    段、第41條第1項前段、第38條第2項前段、第38條之1第1項
    前段、第3項，刑法施行法第1條之1第1項，逕以簡易判決處
    刑如主文。
七、如不服本判決，應於收受送達判決之日起20日內，向本院提
    出上訴狀（須附繕本），上訴於本院管轄之第二審地方法院
    合議庭。
本案經檢察官鄭舒倪聲請以簡易判決處刑。
中    華    民    國   111    年    2     月    22    日
                  高雄簡易庭  法  官  莊維澤
以上正本證明與原本無異。
如不服本判決，應於判決送達之日起20日內向本院提出上訴書狀
。
中    華    民    國   111    年    2     月    22    日
                              書記官  吳韻芳
附錄本案論罪科刑法條：
刑法第268條
意圖營利，供給賭博場所或聚眾賭博者，處三年以下有期徒刑，
得併科九萬元以下罰金。